臺灣臺北地方法院刑事宣示判決筆錄　　95年度訴字第1831號
公　訴　人　臺灣臺北地方法院檢察署檢察官
被　　　 告 乙○○
選任辯護人　吳偉豪律師
　　　　　　徐克銘律師
　　　　　　洪大植律師
上列被告因違反廢棄物清理法等案件，經檢察官提起公訴（九十
五年度偵字第一四二七五、一五六七三、二一四七一號），於中
華民國九十六年八月二十八日下午五時，在本院第三法庭宣示判
決，出席職員如下：
　　審判長法　官　黃雅芬
　　　　　法　官　胡宗淦
　　　　　法　官　游士珺
　　　　　書記官　林素霜
　　　　　通　譯　曾瑜敏
審判長法官起立朗讀判決主文、犯罪事實要旨、處罰條文、附記
事項，並告以上訴限制、期間及提出上訴狀之法院，且諭知記載
其內容：
一、主文：
    乙○○共同偽造直轄市主管機關為執行一般廢棄物之清除、
    處理之收費證明標誌，處有期徒刑貳年；減為有期徒刑壹年
    ，緩刑伍年。扣案如附表所示之物均沒收。
二、犯罪事實要旨：
(一)、乙○○與甲○○、丙○○等人（均另行審結）明知自民國八
    十九年七月一日起，臺北市政府將垃圾清除處理規費改採販
    售專用垃圾袋而隨袋徵收之方式，臺北市民丟棄一般廢棄物
    ，應使用臺北市政府環境保護局（址設臺北市○○區市○路
    一號六樓，下稱環保局）委託特定廠商製造，印製有「臺北
    市專用垃圾袋」、「臺北市政府環境保護局製」等字樣及如
    附圖所示環保局享有商標權圖樣（附件一所示圖樣為第00
    000000號註冊商標，指定使用於塑膠製垃圾袋商品，
    專用期間自九十年六月一日起至一百年五月三十一日止；附
    件二所示圖樣為第00000000號註冊服務標章，指定
    使用於廢棄物銷毀、焚化、掩埋及再生處理服務，專用期間
    自九十年五月一日起至一百年四月三十日止）之專用垃圾袋
    ，依特約足以表示業經隨袋繳納垃圾清除處理規費，始得送
    交環保局清潔人員清運之收費證明，亦屬臺北市政府為執行
    一般廢棄物清除處理而收取規費證明之一種準公文書；上述
    文字及附圖圖樣，未經環保局之授權或同意，均不得擅自使
    用。緣甲○○自某姓名年籍不詳之成年男子處取得印有「臺
    北市專用垃圾袋防偽標籤」及如附圖所示之商標圖樣雷射標
    籤後，即於九十五年四月間，基於偽造臺北市專用垃圾袋之
    犯意，委託不知情之「慶達企業股份有限公司」（址設高雄
    縣鳥松鄉○○村○○路四七號）主管王昭秀，以吹袋機製作
    塑膠袋成品（即垃圾袋半成品）及專用垃圾袋包裝袋（即Ｐ
    Ｐ外袋），再將吹製完成之塑膠袋及包裝袋載運至乙○○所
    經營之「壬洽企業有限公司」（址設高雄市○○街十號五樓
    ），委託乙○○進行印刷工作，乙○○明知甲○○提供之印
    刷滾筒及膠輪，係未經環保局授權同意印刷之工具，仍與甲
    ○○共同基於偽造臺北市專用垃圾袋之犯意，以每公斤新臺
    幣（下同）十元之代價，在甲○○提供之塑膠袋上接續印刷
    「臺北市政府專用垃圾袋」、「臺北市政府環境保護局委製
    」等文字及如附圖所示之商標圖樣，同時將垃圾袋半成品捲
    成捲筒狀後，再交由同有犯意聯絡之「旭盛塑膠廠」（址設
    台南縣仁德鄉○○村○○○街一０二號）負責人丙○○，實
    施封口及切袋之工作，而將上開塑膠袋接續裁剪為特大型七
    十六公升垃圾袋成品。其等完成後即交由甲○○在其位於高
    雄縣鳳山市○○路一一０巷四八之二三號工作地點、台南市
    ○○路一三九巷四四弄十七號之二住所，將雷射標籤黏貼於
    垃圾袋上並包裝，存放於台南市○○街三四二巷二六號地下
    室，而共同偽造臺北市專用垃圾袋之收費證明標誌、商標及
    服務標章，足以生損害於臺北市政府垃圾清潔規費收取管理
    之正確性。
(二)、嗣於九十五年七月四日，經警分別在甲○○位於高雄縣鳳山
    市○○路一一０巷四八之二三號之工作地點、台南市○○路
    一三九巷四四弄十七號之二、台南市○○街三四二巷二六號
    地下室之住處等地，扣得甲○○所有供犯罪所用之器具，以
    及其所製造之偽造商標成品、半成品（詳如附表）。
三、處罰條文：
    廢棄物清理法第四十五條第二項，商標法第八十一條第一款
    、第八十三條，刑法第二條第一項前段、第十一條前段、第
    二十八條、第二百十一條、第二百二十條、第七十四條第一
    項第一款、第三十八條第一項第二款、第三款，修正前刑法
    第五十五條，刑法施行法第一條之一，中華民國九十六年罪
    犯減刑條例第二條第一項第三款、第七條。
四、附記事項：
    檢察官協商之條件為被告乙○○捐款新臺幣（下同）十二萬
    元予國庫後，求處被告有期徒刑二年，緩刑五年（減刑前）
    。本案被告確已依約捐款，有匯款回條一紙在卷可稽；且被
    告並無任何前科紀錄，有台灣高等法院被告前案紀錄表一份
    附卷為憑，故本院認為諭知被告前述刑度，並無不當。是被
    告與檢察官之協商合意並無刑事訴訟法第四百五十五條之四
    第一項所列各款情形，本院乃於協商合意範圍內為協商判決
    。
五、協商判決除有刑事訴訟法第四百五十五條之四第一項第一款
    於本訊問程序終結前，被告撤銷協商合意或檢察官撤回協商
    聲請者；第二款被告協商之意思非出於自由意志者；第四款
    被告所犯之罪非第四百五十五條之二第一項所定得以協商判
    決者；第六款被告有其他較重之裁判上一罪之犯罪事實者；
    第七款法院認應諭知免刑或免訴、不受理者情形之一，及違
    反同條第二項「法院應於協商合意範圍內為判決；法院為協
    商判決所科之刑，以宣告緩刑或二年以下有期徒刑、拘役或
    罰金」之規定者外，不得上訴。
六、如有前項所規定得提起上訴之例外情形，而不服本件判決，
    得自收受判決送達之日起十日內，向本院提出上訴書狀，上
    訴於第二審法院。
中　　華　　民　　國　　96　　年　　8　月　 　28  　　日
                                   書記官  林素霜
                             審判長法  官  黃雅芬
以上筆錄正本係照原本作成。
                                   書記官  林素霜
中　　華　　民　　國　　96　　年　　8 　　月　　30　　日
附錄本案論罪科刑法條全文
廢棄物清理法第45條
違反第12條、第18條第1項、第28條第1項、第7項、第36條第1項
、第38條第1項、第39條第1項或第41條第1項規定，因而致人於
死者，處無期徒刑或7年以上有期徒刑，得併科新臺幣1千5百萬
元以下罰金；致重傷者，處3年以上10年以下有期徒刑，得併科
新臺幣9百萬元以下罰金；致危害人體健康導致疾病者，處5年以
下有期徒刑，得併科新臺幣6百萬元以下罰金。
偽造、變造第24條第3項收費證明標誌者，處2年以上7年以下有
期徒刑，得併科新臺幣1千萬元以下罰金。
販賣前項收費證明標誌者，處1年以上7年以下有期徒刑，得併科
新臺幣1千萬元以下罰金。
商標法第81條
未得商標權人或團體商標權人同意，有下列情形之一者，處三年
以下有期徒刑、拘役或科或併科新臺幣20萬元以下罰金：
一  於同一商品或服務，使用相同之註冊商標或團體商標者。
二  於類似之商品或服務，使用相同之註冊商標或團體商標，有
    致相關消費者混淆誤認之虞者。
三  於同一或類似之商品或服務，使用近似於其註冊商標或團體
    商標之商標，有致相關消費者混淆誤認之虞者。
中華民國刑法第211條
偽造、變造公文書，足以生損害於公眾或他人者，處 1 年以上 7
年以下有期徒刑。
中華民國刑法第216條
行使第 210 條至第 215 條之文書者，依偽造、變造文書或登載
不實事項或使登載不實事項之規定處斷。
中華民國刑法第220條
在紙上或物品上之文字、符號、圖畫、照像，依習慣或特約，足
以為表示其用意之證明者，關於本章及本章以外各罪，以文書論
。
錄音、錄影或電磁紀錄，藉機器或電腦之處理所顯示之聲音、影
像或符號，足以為表示其用意之證明者，亦同。
附表：
┌──┬────────┬──┬──┬───┬──────┬──────┐
│編號│品名            │單位│數量│所有人│查獲地點    │諭知沒收法條│
├──┼────────┼──┼──┼───┼──────┼──────┤
│ 1. │偽造臺北市專用垃│ 個 │ 1  │甲○○│高雄縣鳳山市│商標法第83條│
│    │圾袋            │    │    │      │鳳仁路110巷4│            │
│    │                │    │    │      │8-23號      │            │
├──┼────────┼──┼──┼───┼──────┼──────┤
│ 2. │偽造臺北市專用垃│ 個 │500 │甲○○│台南市南區德│商標法第83條│
│    │圾袋（76公升袋- │    │    │      │興路139巷44 │            │
│    │特大型袋）      │    │    │      │弄17之2號   │            │
├──┼────────┼──┼──┼───┼──────┼──────┤
│ 3. │偽造臺北市專用垃│ 個 │ 2  │甲○○│台南市南區德│商標法第83條│
│    │圾袋半成品（76升│    │    │      │興路139巷44 │            │
│    │袋-特大型袋）   │    │    │      │弄17之2號   │            │
├──┼────────┼──┼──┼───┼──────┼──────┤
│ 4. │偽造臺北市專用垃│ 個 │5000│甲○○│台南市南區永│商標法第83條│
│    │圾袋（76公升袋- │    │    │      │安街342巷26 │            │
│    │特大型袋）      │    │    │      │號地下室    │            │
├──┼────────┼──┼──┼───┼──────┼──────┤
│ 5. │偽造標籤        │ 個 │ 1  │甲○○│高雄縣鳳山市│刑法第38條第│
│    │                │    │    │      │鳳仁路110巷4│1項第2款    │
│    │                │    │    │      │8-23號      │            │
├──┼────────┼──┼──┼───┼──────┼──────┤
│ 6. │帳冊            │ 本 │ 1  │甲○○│高雄縣鳳山市│刑法第38條第│
│    │                │    │    │      │鳳仁路110巷4│1項第2款    │
│    │                │    │    │      │8-23號      │            │
├──┼────────┼──┼──┼───┼──────┼──────┤
│ 7. │行動電話        │ 支 │ 1  │甲○○│高雄縣鳳山市│刑法第38條第│
│    │                │    │    │      │鳳仁路110巷4│1項第2款    │
│    │                │    │    │      │8-23號      │            │
├──┼────────┼──┼──┼───┼──────┼──────┤
│ 8. │印刷滾輪        │ 支 │ 4  │甲○○│台南市南區永│刑法第38條第│
│    │                │    │    │      │安街342巷26 │1項第2款    │
│    │                │    │    │      │號地下室    │            │
├──┼────────┼──┼──┼───┼──────┼──────┤
│ 9. │印刷用鋼板      │ 只 │ 2  │甲○○│台南市南區永│刑法第38條第│
│    │                │    │    │      │安街342巷26 │1項第2款    │
│    │                │    │    │      │號地下室    │            │
├──┼────────┼──┼──┼───┼──────┼──────┤
│ 10. │調色盤          │ 組 │ 1  │甲○○│台南市南區永│刑法第38條第│
│    │                │    │    │      │安街342巷26 │1項第2款    │
│    │                │    │    │      │號地下室    │            │
└──┴────────┴──┴──┴───┴──────┴──────┘
